【裁判字號】    98,上訴,782
【裁判日期】    980527
【裁判案由】    違反毒品危害防制條例
【裁判全文】
臺灣高等法院臺中分院刑事判決         98年度上訴字第782號
上  訴  人  臺灣彰化地方法院檢察署檢察官
上  訴  人
即  被  告  戊○○
                    （
選任辯護人  李思樟律師（財團法人法律扶助基金會）
上  訴  人
即  被  告  己○○
                    （
            丁○○
上二人共同
選任辯護人  沈炎平律師（財團法人法律扶助基金會）
上列上訴人因被告違反毒品危害防制條例案件，不服臺灣彰化地
方法院97年度訴字第2640號中華民國98年3月4日第一審判決（起
訴案號：臺灣彰化地方法院檢察署97年度少連偵字第69號），提
起上訴，本院判決如下：
    主    文
原判決關於販賣第二級毒品、販賣第三級毒品及定應執行刑部分
均撤銷。
戊○○犯如附表一、二所示各罪，分別處如附表一、二所示之刑
。主刑部分應執行有期徒刑拾年。
己○○犯如附表一、三所示各罪，分別處如附表一、三所示之刑
。主刑部分應執行有期徒刑柒年陸月。
丁○○犯如附表四所示各罪，分別處如附表四所示之刑。主刑部
分應執行有期徒刑柒年。
戊○○其他被訴販賣第三級毒品予辛○○部分均無罪。
    犯罪事實
一、戊○○曾因施用毒品案件，經臺灣彰化地方法院以96年度易
    字第1404號判決處有期徒刑 4月確定，於民國96年12月18日
    易科罰金執行完畢。
二、戊○○、己○○、丁○○（綽號豆豆）等 3人係兄妹關係。
    戊○○、己○○均明知亞甲基雙氧甲基安非他命（即MDMA，
    俗稱「搖頭丸」，電話中暗語稱為「衫」、「上面」）係毒
    品危害防制條例第2條第2項第 2款所列管之第二級毒品，非
    經許可，不得持有、販賣。戊○○、己○○、丁○○亦皆明
    知愷他命（Ketamine，俗稱 K他命，電話中暗語稱為「褲子
    」、「下面」、「下」等，其交易數量通稱為「支」）係毒
    品危害防制條例第2條第2項第 3款所列管之第三級毒品，非
    經許可，不得販賣。不料戊○○、己○○、丁○○竟因身陷
    愷他命毒癮，戊○○乃利用其所有門號0000000000行動電話
    ；己○○則利用其所有門號0000000000行動電話；丁○○亦
    利用其所有門號0000000000行動電話，供欲購買毒品者撥打
    聯繫販賣毒品事宜，分別共同或單獨為下列販賣MDMA、愷他
    命之行為：
  (一)戊○○、己○○共同基於意圖營利而販賣第二級毒品MDMA
      之犯意聯絡，於97年 4月25日下午10時45分許，由乙○○
      以其持用門號0000000000行動電話，與己○○議定5顆MDM
      A共計1,500元之價格後，再由戊○○騎乘機車前往彰化縣
      彰化市乙○○租屋處樓下，交付上揭數量之MDMA予乙○○
      ，並收取價款（即如附表一所示）。
  (二)戊○○另單獨；或與子○○（本院另案審理）；或與子○○、李依霖（本院另案審理）等人共同基於意圖營利而販
      賣第三級毒品愷他命之犯意聯絡，先後於如附表二所示時
      間、地點，販賣如附表二所示價格之愷他命予如附表二所
      示癸○○、陳宗廷、黃俊豪、壬○○、寅○○、梁珀純、
      乙○○、李晉豪、許錦旺、丑○○等人。
  (三)己○○另基於意圖營利而販賣第三級毒品愷他命之犯意聯
      絡，先後於如附表三所示時間、地點，販賣如附表三所示
      價格之愷他命予如附表三所示癸○○、寅○○、乙○○、
      李晉豪等人。
  (四)丁○○基於意圖營利而販賣第三級毒品愷他命之犯意，先
      後於如附表四所示時間、地點，販賣如附表四所示價格之
      愷他命予如附表四所示壬○○、卯○○等人。
三、嗣經警對戊○○等人持用之上開行動電話實施通訊監察，並
    於民國97年 7月10日持臺灣彰化地方法院核發之搜索票，前
    往戊○○位在彰化縣彰化市○○街34巷10號 4樓居所及己○○、丁○○位在彰化縣彰化市○○路 277號居所執行搜索，
    扣得如附表五所示之物，乃循線查悉上情。戊○○於偵查及
    審判中均坦承如附表二所示販賣愷他命之事實；己○○於偵
    查及審判中亦均曾坦承如附表一、三所示販賣MDMA、愷他命
    之事實。
五、案經彰化縣警察局移送臺灣彰化地方法院檢察署檢察官偵查
    起訴。
    理    由
一、原判決關於被告戊○○、己○○、丁○○轉讓第三級毒品愷
    他命部分，未據檢察官、被告己○○、丁○○上訴（見本院
    卷第116、117頁）；被告戊○○亦於本院撤回該部分之上訴
    （見本院卷第117、125頁），是原判決關於被告戊○○、己○○、丁○○所犯轉讓第三級毒品罪部分，均經確定，合先
    敘明。
二、證據能力部分：
  (一)按有事實足認被告或犯罪嫌疑人有最輕本刑為 3年以上有
      期徒刑之罪嫌，並危害國家安全或社會秩序情節重大，而
      有相當理由可信其通訊內容與本案有關，且不能或難以其
      他方法蒐集或調查證據者，得發通訊監察書。前項通訊監
      察書，偵查中由檢察官依司法警察機關聲請或依職權以書
      面記載第11條之事項，並敘明理由、檢附相關文件，聲請
      該管法院核發，通訊保障及監察法第5條第1項第1款、第2
      項定有明文。查下列經本院所引用有關被告戊○○持用門
      號0000000000、共犯子○○持用門號0000000000、被告己○○持用門號0000000000、被告丁○○持用門號00000000
      00等行動電話之監聽錄音，業經臺灣彰化地方法院核准在
      案，有詳載案由、監察電話、對象、時間之臺灣彰化地方
      法院97年聲監字第 187、252、284號通訊監察書、通聯紀
      錄及通話譯文紀錄附卷可參，乃係依法所為之監聽；且審
      酌電話監聽侵害被告權益之種類及輕重、對於被告訴訟上
      防禦不利益之程度、犯罪所生之危害或實害等情形，兼顧
      人權保障及公共利益之均衡維護，堪認此部分電話監聽合
      於比例原則，自具有證據能力。又按通訊監察錄音之譯文
      ，僅屬依據監聽錄音結果予以翻譯之文字，固具文書證據
      之外觀，惟實際上仍應認監聽所得之錄音帶或光碟，始屬
      調查犯罪所得之證物；刑事訴訟法第165條之1第 2項所稱
      之證物，如其蒐證程式合法，並經合法調查，自具證據能
      力。因此檢察官如提出通訊監察錄音之譯文為其證據方法
      ，實乃以其監聽所得之錄音帶或光碟，為調查犯罪所得之
      證物，法院本應依刑事訴訟法第165條之1所列之方法調查
      ，以判斷該錄音帶或光碟是否與通訊監察錄音之譯文相符
      。而監聽錄音製作之譯文，雖通常為偵查犯罪機關單方面
      製作，然若被告或訴訟關係人對其真實性並無爭執，經法
      院於審判期日提示譯文供當事人辨認、表示意見並為辯論
      者，程式自屬適法（最高法院95年度台上字第 295號、94
      年度台上字第4665號判決意旨參照）。查本案卷內之上開
      電話監聽，取證程序未見違法情事，已如前述；而警方依
      監聽錄音所製作之監聽譯文，經本院提示予公訴人、被告
      及其辯護人後，迄言詞辯論終結前均無異議，則依上開說
      明，本案卷內通訊監察譯文自具證據能力。
  (二)證人乙○○、癸○○、陳宗廷、黃俊豪、壬○○、寅○○
      、梁珀純、李晉豪、許錦旺、丑○○、卯○○、己○○等
      人於偵查中經具結之證言，按卷內資料查無顯不可信之情
      形，依刑事訴訟法第159條之1第 2項規定，均認有證據能
      力，當得作為證據。
  (三)證人癸○○、陳宗廷、黃俊豪、壬○○、寅○○、梁珀純
      、李晉豪、許錦旺、丑○○、卯○○、乙○○（關於購買
      第三級毒品部分）等人之警詢證言固屬被告以外之人於審
      判外之陳述，然本案當事人於本院調查證據時，就該等證
      言之證據能力並未聲明異議，依刑事訴訟法第159條之5第
      2項規定，視為有同條第1項之同意，且本院審酌上開警詢
      筆錄作成時之情況，並無證明力過低或違法取得之情形，
      且屬證明犯罪事實所必要，以之為證據，應屬適當，依刑
      事訴訟法第159條之5第 2項規定，均有證據能力，自得作
      為證據。
  (四)本件於97年 7月10日經警持臺灣彰化地方法院所核發之搜
      索票，在被告戊○○位在彰化縣彰化市○○街34巷10號 4
      樓居所及被告己○○、丁○○位在彰化縣彰化市○○路27
      7 號居所執行搜索，扣得如附表五所示之物，非屬供述證
      據而無傳聞法則之適用，且該等扣案之物品，係依法定程
      序合法所扣得，其中如附表五編號１、４所示物品與本案
      具有關聯性，當有證據能力。
  (五)本院並未以證人乙○○於警詢之陳述，作為認定被告戊○○、己○○販賣第二級毒品部分之犯罪證據；亦未以共犯
      己○○之警詢陳述作為認定被告戊○○販賣第二級毒品之
      犯罪證據，則選任辯護人爭執證人乙○○、共犯己○○於
      警詢陳述之證據能力，即無加以究明之必要。
三、被告戊○○、己○○共同販賣如附表一所示第二級毒品MDMA
    （即搖頭丸）部分：
  (一)訊據上訴人即被告己○○雖坦承確有交付 5顆MDMA給乙○○，價金 1,500元等事實，惟與上訴人即被告戊○○均矢
      口否認有何販賣MDMA之犯行，被告戊○○辯稱：未將 5顆
      MDMA交給乙○○云云；被告己○○則辯稱：毒品係自己交
      給乙○○，向別人拿就是這個價錢，並沒有賺錢云云。
  (二)乙○○如何於97年 4月25日下午10時45分許以門號000000
      0000行動電話與被告己○○所有門號0000000000行動電話
      聯繫購買第二級毒品MDMA之數量、價格，再由被告戊○○
      前往證人乙○○位在彰化縣彰化市某處租屋處樓下交付毒
      品及收受價金等事實，業據證人乙○○於97年 7月22日偵
      查中結證：我打電話給己○○說要「上面」，「上面」是
      搖頭丸的意思，買5粒1,500元，「3」的意思是「300元」
      ，所以買5粒是1,500元，這次是己○○接的電話，搖頭丸
      是戊○○騎VINO機車至我租屋處下面來跟我交易，我有問
      戊○○為何是他來送貨，戊○○說己○○沒空等語明確（
      見偵查卷第3宗第70頁)，並有上開電話聯絡搖頭丸交易之
      通訊監察內容譯文在卷可憑（見同上偵查卷宗第67頁）。
      雖被告己○○於原審以證人身分證述伊確有販賣搖頭丸給
      乙○○，由伊親自前往乙○○住處交貨，戊○○沒有參與
      云云（見原審卷第4宗第255、256頁)，證人乙○○於原審
      辯護人詰問時，亦一度證述：「〔問：當天到底是何人交
      付搖頭丸（MDMA）給你？〕時間那麼久，我不記得了」「
      （問：你在檢察官偵查中說是戊○○騎機車拿到你的租屋
      處給你，你當時是否有確定？）我沒有確定」「（問：你
      在檢察官偵查中作證的時候，就何人拿毒品給你，是你的
      猜測之詞？）是」云云（見原審卷第4宗第252頁），惟經
      檢察官詰問時，證人乙○○仍證述：「〔問：搖頭丸（MD
      MA）是由誰帶過來給你？〕應該是戊○○」「〔問：你在
      警詢中是否針對 4月25日購買搖頭丸（MDMA）一事向警方
      陳述是戊○○到你的租屋處，與你一手交錢一手交貨？〕
      是」「（問：你後來在偵查中是否又重複一次警詢之供述
      ？)是」「〔問：（提示）97年7月22日偵訊時的證述、自
      白書是否實在？〕實在」等語（見同上卷宗第251、253頁
      ），足見證人乙○○於原審翻異前詞，改稱不確定何人交
      付，偵查中所言由被告戊○○交付，係猜測之詞云云，顯
      係附和被告戊○○、己○○之辯詞，以迴護被告戊○○，
      當無可採。況被告己○○於偵查中以證人身分結稱：「〔
      問：（提示4月25日22點45分譯文)是否為這次販賣搖頭丸
      給乙○○的情形？〕是的，乙○○跟我購買搖頭丸，電話
      中談好每顆300元，我電話中說要賣5顆給他，當時我跟我
      哥（指被告戊○○，下同）都是在我哥建和街的租屋處，
      所以我跟我哥說，之後我哥有無將搖頭丸 5顆交給乙○○
      ，我就不清楚了」等語（見偵查卷第3宗第168頁），顯見
      證人乙○○所購買之 5顆搖頭丸，並非由被告己○○交付
      給乙○○，應以證人乙○○所證係由被告戊○○騎機車至
      伊租屋處樓下交易，一手交錢一手交貨等情，方符真實可
      信，是被告己○○於原審改證述係其本人交付搖頭丸給乙○○云云，核屬迴護其兄長即被告戊○○罪責之詞，委無
      可採。
  (三)被告戊○○之選任辯護人依被告己○○於原審證述其交付
      搖頭丸給乙○○時，由乙○○女友將大門之鑰匙自4或5樓
      丟下來，讓被告己○○到樓上與乙○○交易云云，聲請傳
      喚證人即乙○○之女友丙○○於本院固證述：曾自乙○○
      的 4樓住處丟鑰匙給己○○，己○○隨即上樓云云（見本
      院卷第160頁)，惟亦明白證述：不知道己○○上樓要作什
      麼，不清楚乙○○的毒品來源，丟鑰匙的時間距今已逾一
      年半等語（見本院卷第160頁)，則證人丙○○上開證言，
      僅能證明曾丟大門鑰匙，讓被告己○○進入乙○○ 4樓住
      處等事實，尚無法證明時間係在97年 4月25日且被告己○○與乙○○該次會面係為交付搖頭丸，自難執為有利被告
      戊○○之認定。又證人乙○○於偵查中已明白證述97年 4
      月25日晚上10時45分電話聯絡後，係被告戊○○騎機車至
      乙○○位在彰化縣彰化市某處租屋處樓下交付毒品等語；
      即便於原審亦證述：拿毒品來的人是騎機車，戴半罩式安
      全帽，有和他交談，一手交錢一手交貨等語（見原審卷第
      4宗第253頁），顯見證人乙○○取得搖頭丸係在其住處樓
      下，並非在其 4樓住處內。是證人丙○○縱曾丟大門鑰匙
      ，讓被告己○○進入乙○○ 4樓住處，亦與本案無涉，被
      告己○○竟將乙○○女友將大門之鑰匙自 4樓丟下，讓其
      到樓上等與本案無關之情節，曲指係交付搖頭丸給乙○○
      之場景，顯屬移天易日之舉，意在迴護被告戊○○，無可
      採信。
  (四)按共同正犯之成立，祇須具有犯意之聯絡，行為之分擔，
      既不問犯罪動機起於何人，亦不必每一階段犯行，均經參
      與（最高法院34年上字第862號判例參照)。又共同實施犯
      罪行為之人，在合同意思範圍以內，各自分擔犯罪行為之
      一部，相互利用他人之行為，以達其犯罪之目的者，即應
      對於全部所發生之結果，共同負責（最高法院28年上字第
      3110號、50年台上字第1060號判例參照）。本件先由被告
      己○○與乙○○談妥搖頭丸交易之數量、價額，再由被告
      戊○○將搖頭丸交付乙○○並收取價金，則被告戊○○、
      己○○間顯有販賣搖頭丸之犯意聯絡，且既均已參與販賣
      搖頭丸犯罪之構成要件行為，縱未參與每一階段犯行，亦
      無礙於共同正犯之成立。
  (五)查近年來毒品之濫用，危害國民健康與社會治安日益嚴重
      ，治安機關對於販賣或施用毒品之犯罪行為，無不嚴加查
      緝，各傳播媒體對於政府大力掃毒之決心亦再三報導，已
      使毒品不易取得且物稀價昂，苟被告於買賣過程中無利可
      圖，縱屬至愚，亦無甘冒被取締移送法辦判處重刑之危險
      而平白從事毒品買賣之理，是其販入之價格必較其出售之
      價格為低，而有從中賺取買賣價差或量差牟利之意圖及事
      實，應屬合理之認定。又販賣毒品係違法行為，非可公然
      為之，而毒品亦無公定價格，係可任意分裝增減分量，且
      每次買賣之價格、數量，亦隨時依雙方關係之深淺、資力
      、需求量、對行情之認知、來源是否充裕、查緝是否嚴緊
      、購買者被查獲時供述購買對象之可能風險之評估等因素
      ，而異其標準，機動調整，非可一概而論。從而販賣之利
      得，實難察得其實情，然販賣者從價差或量差中牟利，方
      式雖異，惟其販賣行為在意圖營利則屬同一。況販賣毒品
      之所謂販賣行為，係行為人基於營利之目的，而販入或賣
      出毒品而言。販賣毒品者，其主觀上須有營利之意圖，且
      客觀上有販賣（即販入或賣出）之行為，即足構成，至於
      實際上是否已經獲利，則非所問（最高法院93年度臺上字
      第1651號判決要旨參照）。查被告己○○持用門號000000
      0000行動電話於97年 4月25日下午10時45分與乙○○持用
      門號0000000000行動電話間通訊監察譯文所示對話內容：
      「A（指己○○）:你要去『樓上』？‧‧‧他們處理過來
      我這裡已經220。B（指乙○○）: 那看你要給我多少？A:
      3」（見偵查卷第3宗第67頁）；且證人乙○○於原審證述
      ：「220指一顆的成本，3代表我要跟他購買一顆的價格30
      0元」等語（見原審卷第4宗第253頁)，足見被告戊○○、
      己○○共同販賣搖頭丸給乙○○，確有營利之意圖甚明。
      被告己○○於本院辯稱向別人拿就是這個價錢，沒有賺錢
      云云，當無可採。
  (六)綜上所述，被告戊○○、己○○共同販賣MDMA之犯罪事證
      已臻明確，所辯乃畏罪卸責之詞，均無可採信，此部分之
      犯行洵堪認定，皆應依法論罪科刑。
四、被告戊○○、己○○、丁○○販賣第三級毒品愷他命部分：
  (一)被告戊○○如何販賣如附表二所示愷他命之事實，業據其
      於警詢、偵查、法官羈押訊問、原審及本院分別坦承不諱
      ，核與證人癸○○、陳宗廷、黃俊豪、壬○○、寅○○、
      梁珀純、乙○○（販賣第三級毒品部分）、李晉豪、許錦
      旺、丑○○等人於警詢、偵查中證述向被告戊○○購買愷
      他命情節相符，並有通訊監察譯文在卷可憑，復有被告戊○○用以聯絡販賣愷他命事宜之如附表五編號１所示行動
      電話扣案足資佐證，堪認被告戊○○此部分自白核與事實
      相符，洵可採為論罪科刑之依據。
  (二)被告己○○如何販賣如附表三所示愷他命之事實，業據其
      於偵查、法官羈押訊問、原審及本院分別坦承不諱，核與
      證人癸○○、寅○○、乙○○（販賣第三級毒品部分）、
      李晉豪等人於警詢、偵查中證述情節相符，並有通訊監察
      譯文在卷可憑，堪認被告己○○此部分自白核與事實相符
      ，亦可採為論罪科刑之依據。
  (三)被告丁○○販賣如附表四所示第三級毒品愷他命部分：
    １、訊據上訴人即被告丁○○坦承於如附表四所示各時間、
        地點，分別交付如附表四所示愷他命給壬○○、卯○○
        ，各收取如附表四所示價金等事實，惟矢口否認有可販
        賣愷他命之犯行，辯稱：沒有賺錢云云。
    ２、壬○○如何於如附表四編號１所示時間、地點，分別向
        被告丁○○購買如附表四編號１所示金額之第三級毒品
        愷他命等事實，業據證人壬○○於警詢、偵查中證述明
        確（見偵查卷第2宗第318、319、325、326頁)，並有其
        所持用門號0000000000行動電話與被告丁○○持用門號
        0000000000行動電話於97年5月9日5時2分關於毒品交易
        之通訊監察譯文在卷可佐（見同上偵查卷宗第323頁)，
        復有被告丁○○持以聯絡販賣愷他命事宜之如附表五編
        號４所示行動電話 SIM卡扣案可資佐證，再參諸被告丁○○坦承拿愷他命給壬○○之時間、地點、金額均如附
        表四所示等語（見本院卷第119頁背面)，足見被告丁○○確有於如附表四編號１所示各時、地，分別交付如附
        表四編號１所示愷他命給壬○○，並各收取如附表四編
        號１所示價金等行為，灼然甚明。
    ３、卯○○如何於如附表四編號２所示時間、地點，分別向
        被告丁○○購買如附表四編號２所示金額之第三級毒品
        愷他命等事實，業據證人卯○○於警詢、偵查中證述明
        確（見偵查卷第3宗第1至3、14至16頁)，並有其所持用
        門號0000000000行動電話與被告丁○○持用門號000000
        0000行動電話於97年5月1日下午 7時10分關於毒品交易
        之通訊監察譯文在卷可佐（見同上偵查卷宗第4、5頁）
        ，復有如附表五編號４所示行動電話 SIM卡扣案可資佐
        證，再參諸被告丁○○坦承拿愷他命給卯○○之時間、
        地點、金額均如附表四所示等語(見本院卷第119頁背面
        ），足見被告丁○○確有於如附表四編號２所示時、地
        ，分別交付如附表四編號２所示愷他命給卯○○，並收
        取如附表四編號２所示價金等行為，亦彰彰明甚。
  (四)販賣毒品愷他命係違法行為，非可公然為之，亦無公定價
      格，且容易分裝並增減份量，而每次買賣之價量，可能隨
      時依雙方關係深淺、資力、需求量及對行情認知、來源是
      否充裕、查緝是否嚴謹、購買者被查獲時供述購買對象之
      可能風險之評估等情形，而異其標準，非可一概而論，販
      賣之利得，除被告坦承犯行或價量俱臻明確外，委難察得
      實情，惟販賣之人從價差或量差中牟利之方式雖異，其意
      圖營利之販賣行為則同一，加以我國對毒品之施用或販賣
      ，查緝甚嚴，販賣毒品之刑度極重，苟非意圖販賣營利，
      一般人焉有可能甘冒重刑而販賣愷他命。本案雖因未能查
      知被告戊○○、己○○、丁○○販入毒品愷他命之成本，
      致無法查得其販賣愷他命之確實利潤為何，惟依前述之推
      論，參以被告戊○○、己○○、丁○○多次與如附表二、
      三、四所示販賣對象連絡後，即分別至約定地點交付愷他
      命予各該購買人，苟無相當利潤可圖，被告戊○○、己○○、丁○○豈有甘冒重典屢屢將價值非低之毒品愷他命逕
      依購入價格轉售可言？是被告戊○○、己○○、丁○○確
      有意圖營利而販賣海洛因之犯意，殊堪認定，被告丁○○
      辯稱未賺錢營利云云，尚難採信。
  (五)綜上所述，被告戊○○、己○○、丁○○販賣愷他命等犯
      罪事證已臻明確，被告丁○○所辯乃畏罪卸責之詞，無可
      採信，此部分之犯行亦洵堪認定，均應依法論罪科刑。
五、查亞甲基雙氧甲基安非他命（MDMA）、愷他命（Ketamine）
    依其成癮性、濫用性及社會危害性之程度，分別經行政院公
    告列為毒品危害防制條例第2條第2項第2、3款所列管之第二
    級毒品、第三級毒品。又被告戊○○、己○○、丁○○行為
    後，毒品危害防制條例於98年5月20日修正公布，同年5月22
    日施行，其中第4條第2項將罰金刑數額由700萬元提高至1,0
    00萬元；第4條第3項將罰金刑數額由500萬元提高至700萬元
    ，則被告戊○○如附表一所示販賣第二級毒品；被告丁○○
    如附表四所示販賣第三級毒品等犯行，自應適用修正前之法
    律，較有利於行為人。另修正毒品危害防制條例增訂第17條
    第 2項，明定於偵查及審判中自白者，減輕其刑，則綜合比
    較第4條第2、3項、第17條第2項結果，關於被告戊○○如附
    表二所示販賣第三級毒品；被告己○○如附表一所示販賣第
    二級毒品、如附表三所示販賣第三級毒品等犯行，修正之法
    律較有利於行為人，其罪刑自應全部適用最有利於行為人之
    修正後規定。核被告戊○○、己○○如附表一所為，被告戊○○係犯修正前毒品危害防制條例第4條第2項之販賣第二級
    毒品罪；被告己○○則犯毒品危害防制條例第4條第2項之販
    賣第二級毒品罪，被告戊○○、己○○持有第二級毒品MDMA
    之行為，為販賣之行為所吸收，均不另論罪。核被告戊○○
    、己○○、丁○○如附表二、三、四各次所為，被告戊○○
    、己○○均係犯毒品危害防制條例第4條第3項之販賣第三級
    毒品罪；被告丁○○則犯修正前毒品危害防制條例第4條第3
    項之販賣第三級毒品罪。被告戊○○、己○○就上開販賣第
    二級毒品MDMA之犯行，互有犯意聯絡及行為分擔，業如前述
    ；被告戊○○就如附表二編號１(2)所示販賣第三級毒品愷他
    命予癸○○部分，與被告子○○均有犯意聯絡及行為分擔，
    業據證人癸○○於原審證述在卷；被告戊○○就如附表二編
    號１０(2)所示販賣第三級毒品愷他命予丑○○部分，與子○○
    、李依霖間有犯意聯絡及行為分擔，亦據證人丑○○於偵查
    中證述明確，均為共同正犯。被告戊○○前因施用毒品案件
    ，經臺灣彰化地方法院96年度易字第1404號判決處有期徒刑
    4 月，於96年12月18日易科罪金執行完畢，有臺灣高等法院
    被告前案紀錄表在卷可按，其於有期徒刑執行完畢後 5年內
    ，故意再犯本件如附表一、附表二編號１至３、５至１０等最
    重本刑均為有期徒刑以上之數罪，為累犯，除販賣第二級毒
    品法定刑為無期徒刑部分，依法不得加重外，均應依刑法第
    47條第 1項之規定加重其刑。被告戊○○於偵查（含羈押訊
    問）及審判中均自白上開販賣愷他命之犯罪事實；被告己○○亦於偵查（含羈押訊問）及審判中自白販賣MDMA、愷他命
    之犯罪事實，應就被告戊○○所犯如附表二所示各罪；被告
    己○○所犯如附表一、二所示各罪，均依毒品危害防制條例
    第17條第 2項規定減輕其刑，其中被告戊○○部分並先加後
    減。被告戊○○、己○○、丁○○行為時，毒品危害防制條
    例關於第三級毒品，僅就販賣及意圖販賣而持有，始有刑事
    處罰（同條例第4條第3項、第5條第3項規定參照），至單純
    持有第三級毒品愷他命，則未設刑罰，依刑法第1條罪刑法
    定原則，自不為罪，併此敘明。再按數行為於同時同地或密
    切接近之時地實施，侵害同一之法益，各行為之獨立性極為
    薄弱，依一般社會健全觀念，在時間差距上，難以強行分開
    ，在刑法評價上，以視為數個舉動之接續施行，合為包括之
    一行為予以評價，較為合理，則屬接續犯，而為包括之一罪
    （最高法院86年台上字第3295號判例可資參照）。本件被告
    戊○○、己○○、丁○○分別於不同時間、地點販賣愷他命
    予如附表二、三、四所示對象，每次在時間及地點差距上，
    可以分開，在刑法評價上，各具獨立性，各次行為皆可單獨
    成立犯罪，顯非於同時同地或密切接近之時地實施犯罪之接
    續犯。又所謂集合犯，係指依一般社會通念，特定犯罪行為
    具有反覆實施之特性，立法者於制定刑罰法律之初，亦已認
    知該種行為類型之反覆性，而有意藉由法條中客觀構成要件
    之行為要素，含括上開具有反覆實施特性之數個犯罪行為，
    仍僅接受一次刑法之評價為已足。而販賣毒品罪，不論行為
    人或為零星偶一為之，或不間斷為之，其於行為終了時，即
    已達營利之目的，自難認立法者於制定刑罰法律之初，已認
    知販賣毒品行為必屬具反覆性之犯罪，且有意藉由法條中客
    觀構成要件之行為要素，含括上開具有反覆實施特性之數個
    犯罪行為。況依94年2月2日總統令修正公布，並自95年7月1
    日施行之刑法，其修正既依據「刑罰公平原則」之考量，刪
    除有關連續犯之規定，並將含有連續犯性質之常業犯一併全
    數刪除（參見刑法修正草案總說明），則再以集合犯之概念
    評價多數販賣毒品之行為，即有不當。準此，本件被告戊○○、己○○、丁○○如附表一、二、三、四所示多次販賣毒
    品罪之行為，當無論以接續犯或集合犯之餘地，此時則應回
    歸一般刑法上行為單、複數之認定，而予論罪科刑，較稱妥
    適。是被告戊○○、己○○所犯如附表一所示販賣第二級毒
    品、如附表二、三所示販賣第三級毒品各罪間；被告丁○○
    所犯如附表四所示販賣第三級毒品各罪間，均犯意各別，行
    為互殊，皆應予分論併罰。
六、原審就上開部分以被告戊○○、己○○、丁○○之罪證明確
    ，分別予以論罪科刑，固非無見，惟查：(一)被告戊○○、己○○、丁○○行為後，毒品危害防制條例業經修正，原審未
    及比較修正前後法律之適用及各依增訂毒品危害防制條例第
    17條第 2項規定，就被告戊○○所犯如附表二所示各罪；被
    告己○○所犯如附表一、二所示各罪部分，減輕其刑，尚有
    未合。(二)毒品危害防制條例第4條第2項販賣第二級毒品罪法
    定刑之無期徒刑部分，依刑法第65條第 1項規定不得加重，
    原判決以被告戊○○係累犯，依刑法第47條第 1項規定加重
    其刑，竟未就無期徒刑部分予以排除加重，當有違誤。(三)如
    附表二編號４所示各罪犯罪時間，均在96年12月18日被告戊○○施用毒品案件易科罰金執行完畢之前，非屬累犯，原判
    決逕論以累犯並加重其刑，亦有不當。(四)按沒收含有保安處
    分之性質，在剝奪犯罪者因犯罪而取得之財產上利益，以遏
    止犯罪，與罰金屬刑罰之性質有別。毒品危害防制條例第19
    條第 1項規定「犯第四條至第九條、第十二條、第十三條或
    第十四條第一項、第二項之罪者，其供犯罪所用或因犯罪所
    得之財物，均沒收之，如全部或一部不能沒收時，追徵其價
    額或以其財產抵償之」，係刑法第38條第 1項第2款、第3款
    沒收之特別規定。於共同正犯，因其犯罪所得係合併計算，
    且於全部或一部不能沒收時以其財產抵償之，為避免執行時
    發生重複沒收、抵償之情形，故各共同正犯之間係採連帶沒
    收主義，於裁判時僅諭知連帶沒收，不得就全體共同正犯之
    總所得，對各該共同正犯分別重複諭知沒收（最高法院95年
    度台上字第6051、6482號判決要旨參照）。是原判決就被告
    戊○○、己○○共同販賣第二級毒品之犯罪所得，對各該共
    同正犯分別重複諭知沒收，自有未洽。(五)被告丁○○所有供
    裝置如附表五編號４所示SIM卡之行動電話機1具，並未扣案
    ，原判決未併予諭知追徵其價額或以其財產抵償之，亦有疏
    漏。(六)刑法第59條之酌量減輕其刑，必其犯罪情狀在客觀上
    足以引起一般同情，確可憫恕者，認科以最低度刑仍嫌過重
    ，始有其適用。本件被告為圖私利，販賣第三級毒品愷他命
    ，雖其次數、數量均少、所得非多、犯後能坦承犯行，態度
    良好，惟已使毒品流通，戕害施用者之身心，是本院審酌被
    告犯罪之一切情狀，查無被告等之行為係情非得已而有確可
    憫恕之情形，科以最低刑度即有期徒刑7年（二級毒品）、5
    年（三級毒品）以上之刑，在客觀上尚難認係過重，當不合
    刑法第59條酌量減輕其刑之要件，原判決逕適用刑法第59條
    規定，酌量減輕其刑，自有未當。被告戊○○、己○○上訴
    否認販賣第二級毒品MDMA；被告丁○○上訴否認販賣第三級
    毒品愷他命，均指摘原審判決不當，固無理由，惟檢察官上
    訴認原判決就上開販賣第二級毒品、第三級毒品部分適用刑
    法第59條酌減其刑不當，既有理由，且原判決亦有上開(一)(二)
    (三)(四)(五)所示可議之處，自屬無可維持，應由本院將此部分連
    同定應執行刑之判決予以撤銷改判。爰審酌被告等人之素行
    （參卷附臺灣高等法院被告前案紀錄表）、被告戊○○、丁○○均國中畢業；被告己○○係高中肄業之智識程度、被告
    戊○○、丁○○經濟勉可維持；被告己○○經濟小康之生活
    狀況（見各被告之警詢筆錄受詢問人資料），被告戊○○、
    己○○明知MDMA；被告戊○○、己○○、丁○○亦明知愷他
    命均係戕害人身心之毒品，為貪圖不法利益，竟販賣予他人
    施用，危害社會治安及國民健康，且販賣毒品為政府戮力查
    緝之罪，MDMA、愷他命皆足以使施用者導致精神、性格異常
    ，造成生命危險之生理成癮性及心理依賴性，惟念其各次販
    賣MDMA或愷他命之所得非多，期間非長，數量均微，犯後大
    都已坦承犯行或承認基本行為，略具悔意，態度尚可等一切
    情狀，分別量處如附表所示之刑，以資懲儆，並從輕量定如
    主文第二、三、四項所示應執行之刑，兼勵自新。又犯第四
    條之罪者，其供犯罪所用或因犯罪所得之財物，均沒收之，
    如全部或一部不能沒收時，追徵其價額或以其財產抵償之，
    毒品危害防制條例第19條第 1項定有明文。該條係採義務沒
    收主義，且金錢為代替物，重在兌換價值，而不在原物，自
    難拘泥於沒收原物之理論，認沒收販賣毒品所得之金錢，以
    當場查獲扣押者為限，苟能證明其為販賣毒品所得之金錢，
    均應予以沒收（最高法院92年度台上字第5227號判決要旨參
    照）。是販賣毒品所得之金錢，無論已否扣案，如仍屬存在
    ，即應依法沒收。查被告戊○○、己○○、丁○○先後出售
    MDMA或愷他命予如附表一、二、三、四所示之人，其中已取
    得如附表一、二、三、四各編號所示價金部分，無法證明業
    已滅失，復屬被告戊○○、己○○、丁○○犯毒品危害防制
    條例第 4條之罪所得之財物，仍各應依毒品危害防制條例第
    19條第 1項規定諭知沒收，如全部或一部不能沒收時，以其
    財產抵償之（其中如附表一部分係共同犯罪，應連帶沒收、
    抵償）。如附表五編號１、４所示門號之行動電話（均含SI
    M卡)，分別為被告戊○○、丁○○所有；未扣案門號000000
    0000行動電話1具（含SIM卡）係被告己○○所有，並分別用
    於聯繫毒品交易事宜，業據被告戊○○、己○○、丁○○供
    述明確，核與如附表一、二、三、四所示販賣對象之證述相
    符，並有通訊監察譯文在卷可憑；且因行動電話之服務須以
    SIM 卡為介面，故行動電話業者於出租行動電話門號予消費
    者使用時，即同時附帶提供 SIM卡給消費者做為門號使用之
    介面，故於電信公司接受消費者申辦門號並將該門號開通上
    線時，該公司即將 SIM卡所有權移轉予消費者，此有司法院
    97年5月6日院臺廳刑一字第0970009760號函暨所附之各該電
    信公司函及申請書、服務契約書等可參，是以行動電話之SI
    M卡應認為係屬客戶所有。從而，上開行動電話3具（含 SIM
    卡）為供被告等人犯毒品危害防制條例第 4條之罪所用之物
    ，各應依毒品危害防制條例第19條第 1項規定宣告沒收，其
    中被告己○○所有門號0000000000行動電話1具（含SIM卡）
    ；被告丁○○所有供裝置如附表五編號４所示 SIM卡之行動
    電話機 1具，均未能扣案，當併諭知追徵其價額或以其財產
    抵償之（如附表一所示部分係共犯，應諭知連帶追徵、抵償
    ）。至其餘扣案如附表五編號２、３所示之物，雖分別為被
    告戊○○、己○○所有，惟被告戊○○供稱如附表五編號２
    所示物品為供其施用毒品所用，被告己○○供稱如附表五編
    號３所示物品亦與本案販毒無關，本院衡量被告等既已坦認
    部分犯行，就應沒收之物應無隱諱之理，且依卷存證據尚難
    認該等物品係供販毒所使用，亦乏證據證明與被告戊○○、
    己○○販毒犯行有何關聯，爰均不為沒收之宣告，併此敘明
    。
七、公訴意旨略以：被告戊○○自97年1月間某日起至同年6月間
    某日止，在彰化縣彰化市○○街34巷10號 4樓租屋處，販賣
    愷他命10次予辛○○，每次約10公克，各 4,000元，因認被
    告戊○○此部分亦涉犯毒品危害防制條例第4條第3項販賣第
    三級毒品罪嫌。並以證人辛○○之證詞、犯罪嫌疑人相片指
    認一覽表、通訊監察譯文為其主要論據。惟訊據上訴人即被
    告戊○○堅決否認此部分之犯行，辯稱未曾販賣毒品愷他命
    給辛○○等語。經查：
  (一)按犯罪事實應依證據認定之，無證據不得認定犯罪事實；
      又不能證明被告犯罪或其行為不罰者，應諭知無罪之判決
      ，刑事訴訟法第154條第2項第301條第1項分別定有明文
      。又所謂認定犯罪事實之證據，係指足以認定被告確有犯
      罪行為之積極證據而言，該項證據自須適合於被告犯罪事
      實之認定，始得採為斷罪之資料；且如未能發現相當確實
      證據，或證據不足以證明，自不能以推測或擬制之方法，
      以為裁判之基礎；而認定犯罪事實所憑之證據，雖不以直
      接證據為限，間接證據亦包括在內，然而無論直接證據或
      間接證據，其為訴訟上之證明，須於通常一般人均不致有
      所懷疑，而得確信其為真實之程度者，始得據為有罪之認
      定，倘其證明尚未達到此一程度，而有合理之懷疑存在時
      ，即難遽採為不利被告之認定（最高法院76年台上字第49
      86號判例參照）。另刑事訴訟法第161條第1項規定：檢察
      官就被告犯罪事實，應負舉證責任，並指出證明之方法。
      因此，檢察官對於起訴之犯罪事實，應負提出證據及說服
      之實質舉證責任。倘其所提出之證據，不足為被告有罪之
      積極證明，或其指出證明之方法，無從說服法院以形成被
      告有罪之心證，基於無罪推定之原則，自不能為被告有罪
      之判決。
  (二)證據之證明力，雖委由法官評價，然心證之形成，由來於
      經嚴格證明之證據資料之推理作用，通常有賴數個互補性
      之證據始足以形成確信心證，單憑一個證據則較難獲得正
      確之心證。尤其具有對向性關係之單一證據，例如被害人
      與被告係立於相反之立場，其所述被害情形，難免不盡不
      實；又如毒品交易之買賣雙方，買方或為獲邀減刑寬典，
      不免有作利己損人之不實供述之虞。此種虛偽危險性較大
      之被告以外之人所為之陳述，為避免其嫁禍他人，藉以發
      見實體之真實，除以具結、交互詰問、對質等方法，以擔
      保其真實性外，依刑事訴訟法第156條第2項規定之意旨，
      自仍應認有補強證據之必要性，非別求其他證據，以增強
      其陳述之憑信性，殊不足為認定被告犯罪事實之依據。亦
      即，必至因其他證據之補強，已足令人確信該項陳述為真
      實而無合理之懷疑時，始得據為對被告不利之認定。又數
      罪併罰案件，因其所涉及之訴訟客體有數個以上，各個犯
      罪事實彼此互不相屬，故均須有補強證據，不得籠統為同
      一之觀察（最高法院97年度台上字第3857號判決參照）。
      又依最高法院96年度台上字第1029號判決要旨：「施用毒
      品者，其所稱向某人購買之供述，須補強證據以擔保其供
      述之真實性。良以施用毒品者其供述之憑信性本不及於一
      般人，況施用毒品者其供出來源，因而破獲者，法律復規
      定得減輕其刑，其有為偵查機關誘導、或為邀輕典而為不
      實之陳述之可能，其供述之真實性自有合理之懷疑。是本
      院一貫之見解，認施用毒品者關於其向某人購買毒品之供
      述，必須補強證據佐證，以擔保其供述之真實性，俾貫澈
      刑事訴訟無罪推定及嚴格證明之基本原則。又關於毒品施
      用者其所稱向某人購買毒品之供述，必須補強證據佐證，
      係指毒品購買者之供述縱使並無瑕疵，仍須補強證據佐證
      而言，以擔保其供述之真實性。該所謂補強證據，必須與
      施用毒品者關於相關毒品交易之供述，具有相當程度之關
      聯性，且足使一般人對於施用毒品者之供述無合理之懷疑
      存在，而得確信其為真實，始足當之」，可見法院尚不得
      在無直接關聯性之補強證據情形下，即單憑購買毒品施用
      者之單一指訴，遽論被告販賣毒品之罪責。
  (三)證人辛○○於97年 7月10日偵查中固證述向被告戊○○購
      買愷他命云云（見偵查卷第3宗第176至180頁)，並在犯罪
      嫌疑人相片指認一覽表指認被告戊○○即係販賣愷他命者
      ，惟該證人就購買次數或云30次，或稱10次；就重量金額
      或稱每次10克，5克2,000元，或云10克2,000至2,500元，
      其前後所云不一且有極大之差異；復於原審明確證述：未
      向被告戊○○拿過愷他命，與他沒有任何毒品往來，因為
      員警曾說如果供出藥頭，會判得比較輕，所以就說向被告
      戊○○買的。今日所言較實在，對於在偵查中所述與今日
      所言不符可能會被起訴偽證乙節會害怕，將來被起訴偽證
      時，講法亦會與今日相同等語（見原審卷第3宗第150至15
      2頁)，則證人辛○○在面對被追訴偽證之情形下，仍堅稱
      未向被告戊○○購買愷他命，則其在偵查中所述自應有其
      他佐證，方能認定被告戊○○確有該等犯罪行為，不能以
      證人辛○○前後不一之單一指述，遽論被告戊○○有販賣
      愷他命予辛○○之犯行。又檢察官所舉被告戊○○所使用
      0000000000號行動電話及證人辛○○所使用0000000000號
      行動電話之通訊監察譯文（見偵查譯文資料卷第1至15、2
      6、64至66頁)，僅97年5月31日2時18分許，由被告戊○○
      撥打辛○○行動電話，所為：「A（指被告戊○○）:你在
      睡覺喔。B（指辛○○）:現在沒車可以出去。A:想要跟你
      拿那天的巧克力，綠色的巧克力，薄荷口味的，我太太說
      要吃，你哪時候出來？B:看怎樣再打電話給你。A:好」等
      顯與辛○○向被告戊○○購買愷他命無關之對話外（見同
      上卷宗第13頁），別無其他聯絡，則該通訊監察內容既係
      被告戊○○的配偶想要吃辛○○先前所有的薄荷口味巧克
      力，乃向證人辛○○索要，非關被告戊○○出售愷他命給
      辛○○之對話，自難作為證人辛○○在偵查中上開指述之
      補強證據。
  (四)綜上所述，此部分檢察官所舉之證據，僅餘證人即所謂購
      買毒品者辛○○在偵查中所為證詞係不利於被告，惟其所
      述前後不一且欠缺其他直接關連性之補強證據，當不足以
      使本院形成被告戊○○有此部分販賣愷他命給辛○○之心
      證。此外，本院在得依或應依職權調查證據之範圍內，復
      查無其他積極明確之證據，足以認定被告戊○○有檢察官
      所指此部分之罪行，自屬不能證明被告戊○○犯罪。原審
      未加詳查，遽認被告戊○○另有販賣10次愷他命給辛○○
      ，而予以論罪科刑，即有未合。檢察官上訴認原判決適用
      刑法第59條酌減其刑為不當，雖無理由，惟被告上訴否認
      此部分之犯行，指摘原判決不當，既有理由，自應由本院
      將原審關於此部分之判決撤銷，並均為被告戊○○無罪之
      諭知，以免冤抑。
八、據上論斷，應依刑事訴訟法第369條第 1項前段、第364條、
    第299條第1項、第301條1項，修正前毒品危害防制條例第 4
    條第2項、第3項，毒品危害防制條例第 4條第2項、第3項、
    第17條第2項、第19條第1項，刑法第2條第1項、第11條、第
    47條第1項、第51條第5款，判決如主文。
本案經檢察官甲○○到庭執行職務。
中    華    民    國    98    年    5     月    27    日
            刑事第六庭    審判長法  官  李  文  雄
                                法  官  林  靜  芬
                                法  官  張  恩  賜
以上正本證明與原本無異。
如不服本判決應於收受本判決後10日內向本院提出上訴書狀，其
未敘述上訴理由者，並得於提起上訴後10日內向本院補提理由書
狀（均須按他造當事人之人數附繕本）「切勿逕送上級法院」。
                                書記官  陳  如  慧
中    華    民    國    98    年    5     月    27    日
附錄論罪科刑法條
修正前毒品危害防制條例第4條第2項：
製造、運輸、販賣第二級毒品者，處無期徒刑或七年以上有期徒
刑，得併科新臺幣七百萬元以下罰金。
修正前毒品危害防制條例第4條第3項：
製造、運輸、販賣第三級毒品者，處五年以上有期徒刑，得併科
新臺幣五百萬元以下罰金。
毒品危害防制條例第4條第2項：
製造、運輸、販賣第二級毒品者，處無期徒刑或七年以上有期徒
刑，得併科新臺幣一千萬元以下罰金。
毒品危害防制條例第4條第3項：
製造、運輸、販賣第三級毒品者，處五年以上有期徒刑，得併科
新臺幣七百萬元以下罰金。
┌────────────────────────────────────┐
│附表一：戊○○、己○○共同販賣第二級毒品部分                            │
├──┬────┬────┬────┬──────┬───────────┤
│    │        │        │        │販賣毒品之種│                      │
│編號│販賣對象│販賣時間│交易地點│類、數量及價│罪                  刑│
│    │        │        │        │格（新臺幣）│                      │
├──┼────┼────┼────┼──────┼───────────┤
│ １ │乙○○  │97年 4月│彰化縣彰│戊○○、蔡貿│戊○○、己○○共同販賣│
│    │        │25日下午│化市曹振│先共同販賣MD│第二級毒品，戊○○累犯│
│    │        │10時45分│龍之租屋│MA，5顆，1,5│，處有期徒刑柒年貳月；│
│    │        │許      │處樓下  │00元，由曹振│己○○處有期徒刑參年捌│
│    │        │        │        │龍先與蔡貿電│月。未扣案之販賣第二級│
│    │        │        │        │話聯繫後，再│毒品所得新臺幣壹仟伍佰│
│    │        │        │        │由戊○○交付│元連帶沒收，如全部或一│
│    │        │        │        │愷他命及收取│部不能沒收時，以其財產│
│    │        │        │        │價金        │連帶抵償之；未扣案門號│
│    │        │        │        │            │0000000000行動電話1具(│
│    │        │        │        │            │含SIM卡)連帶沒收，如全│
│    │        │        │        │            │部或一部不能沒收時，連│
│    │        │        │        │            │帶追徵其價額或以其財產│
│    │        │        │        │            │連帶抵償之。          │
└──┴────┴────┴────┴──────┴───────────┘
┌────────────────────────────────────┐
│附表二：戊○○販賣第三級毒品部分                                        │
├──┬────┬────┬────┬──────┬───────────┤
│    │        │        │        │販賣毒品之種│                      │
│編號│販賣對象│販賣時間│交易地點│類、次數及價│罪                  刑│
│    │        │        │        │格（新臺幣）│                      │
├──┼────┼────┼────┼──────┼───────────┤
│ １ │癸○○  │自97年 2│彰化縣彰│(1)戊○○販賣│戊○○販賣第三級毒品，│
│    │        │月間某日│化市建和│  愷他命， 2│累犯，處有期徒刑貳年柒│
│    │        │起至97年│街34巷10│  次，每次約│月，扣案之門號00000000│
│    │        │6 月間某│號 4樓蔡│  5公克，各2│71行動電話1具（含SIM卡│
│    │        │日止    │長勳租屋│  ,000元（因│）沒收。              │
│    │        │        │處、彰化│  均尚未付款├───────────┤
│    │        │        │市曉陽地│  ，故未有所│戊○○販賣第三級毒品，│
│    │        │        │下道旁7-│  得）      │累犯，處有期徒刑貳年柒│
│    │        │        │11便利商│            │月，扣案之門號00000000│
│    │        │        │店      │            │71行動電話1具（含SIM卡│
│    │        │        │        │            │）沒收。              │
│    │        │        │        ├──────┼───────────┤
│    │        │        │        │(2)戊○○、李│戊○○共同販賣第三級毒│
│    │        │        │        │  佳璉共同販│品，累犯，處有期徒刑貳│
│    │        │        │        │  賣愷他命 3│年柒月，扣案之門號0925│
│    │        │        │        │  次，每次約│755271行動電話1具（含S│
│    │        │        │        │  5公克，各2│IM卡）沒收。          │
│    │        │        │        │  ,000元，先├───────────┤
│    │        │        │        │  由癸○○與│戊○○共同販賣第三級毒│
│    │        │        │        │  戊○○電話│品，累犯，處有期徒刑貳│
│    │        │        │        │  聯繫後，再│年柒月，扣案之門號0925│
│    │        │        │        │  由子○○交│755271行動電話1具（含S│
│    │        │        │        │  付毒品愷他│IM卡）沒收。          │
│    │        │        │        │  命（因均尚├───────────┤
│    │        │        │        │  未付款，故│戊○○共同販賣第三級毒│
│    │        │        │        │  未有所得）│品，累犯，處有期徒刑貳│
│    │        │        │        │            │年柒月，扣案之門號0925│
│    │        │        │        │            │755271行動電話1具（含S│
│    │        │        │        │            │IM卡）沒收。          │
├──┼────┼────┼────┼──────┼───────────┤
│ ２ │陳宗廷  │97年5月9│彰化縣彰│戊○○販賣愷│戊○○販賣第三級毒品，│
│    │        │日凌晨 0│化市建和│他命，1次，2│累犯，處有期徒刑貳年捌│
│    │        │時37分許│街34巷10│,500元      │月，未扣案之販賣第三級│
│    │        │        │號 4蔡長│            │毒品所得新臺幣貳仟伍佰│
│    │        │        │勳租屋處│            │元沒收，如全部或一部不│
│    │        │        │旁之7-11│            │能沒收時，以其財產抵償│
│    │        │        │便利商店│            │之；扣案門號0000000000│
│    │        │        │        │            │行動電話1具（含SIM卡）│
│    │        │        │        │            │沒收。                │
│    │        ├────┼────┼──────┼───────────┤
│    │        │97年5月1│彰化縣和│戊○○販賣愷│戊○○販賣第三級毒品，│
│    │        │3日凌晨3│美鎮三多│他命，1次，2│累犯，處有期徒刑貳年捌│
│    │        │時43分許│利釣蝦場│,500元      │月，未扣案之販賣第三級│
│    │        │        │        │            │毒品所得新臺幣貳仟伍佰│
│    │        │        │        │            │元沒收，如全部或一部不│
│    │        │        │        │            │能沒收時，以其財產抵償│
│    │        │        │        │            │之；扣案門號0000000000│
│    │        │        │        │            │行動電話1具（含SIM卡）│
│    │        │        │        │            │沒收。                │
│    │        ├────┼────┼──────┼───────────┤
│    │        │97年6月1│彰化縣彰│戊○○販賣愷│戊○○販賣第三級毒品，│
│    │        │1日下午6│化市中山│他命，1次，2│累犯，處有期徒刑貳年捌│
│    │        │時許    │路二段南│,500元      │月，未扣案之販賣第三級│
│    │        │        │興國小前│            │毒品所得新臺幣貳仟伍佰│
│    │        │        │        │            │元沒收，如全部或一部不│
│    │        │        │        │            │能沒收時，以其財產抵償│
│    │        │        │        │            │之；扣案門號0000000000│
│    │        │        │        │            │行動電話1具（含SIM卡）│
│    │        │        │        │            │沒收。                │
├──┼────┼────┼────┼──────┼───────────┤
│ ３ │黃俊豪  │97年 5月│彰化縣彰│戊○○販賣愷│戊○○販賣第三級毒品，│
│    │        │上旬某日│化市辭修│他命，1次，5│累犯，處有期徒刑貳年柒│
│    │        │        │路277號 │00元        │月，未扣案之販賣第三級│
│    │        │        │        │            │毒品所得新臺幣伍佰元沒│
│    │        │        │        │            │收，如全部或一部不能沒│
│    │        │        │        │            │收時，以其財產抵償之；│
│    │        │        │        │            │扣案門號0000000000行動│
│    │        │        │        │            │電話1具（含SIM卡）沒收│
│    │        │        │        │            │。                    │
│    │        ├────┼────┼──────┼───────────┤
│    │        │97年5月 │彰化縣彰│戊○○販賣愷│戊○○販賣第三級毒品，│
│    │        │間某日  │化市辭修│他命，1次，5│累犯，處有期徒刑貳年柒│
│    │        │        │路277號 │00元        │月，未扣案之販賣第三級│
│    │        │        │        │            │毒品所得新臺幣伍佰元沒│
│    │        │        │        │            │收，如全部或一部不能沒│
│    │        │        │        │            │收時，以其財產抵償之；│
│    │        │        │        │            │扣案門號0000000000行動│
│    │        │        │        │            │電話1具（含SIM卡）沒收│
│    │        │        │        │            │。                    │
│    │        ├────┼────┼──────┼───────────┤
│    │        │97年6月3│彰化縣彰│戊○○販賣愷│戊○○販賣第三級毒品，│
│    │        │0日下午5│化市辭修│他命，1次，5│累犯，處有期徒刑貳年柒│
│    │        │時40分許│路277號 │00元        │月，未扣案之販賣第三級│
│    │        │        │        │            │毒品所得新臺幣伍佰元沒│
│    │        │        │        │            │收，如全部或一部不能沒│
│    │        │        │        │            │收時，以其財產抵償之；│
│    │        │        │        │            │扣案門號0000000000行動│
│    │        │        │        │            │電話1具（含SIM卡）沒收│
│    │        │        │        │            │。                    │
├──┼────┼────┼────┼──────┼───────────┤
│ ４ │壬○○  │自96年 6│彰化縣彰│戊○○販賣愷│戊○○販賣第三級毒品，│
│    │        │月間某日│化市火車│他命，1次，1│處有期徒刑貳年陸月，未│
│    │        │起至96年│站附近蔡│,000元      │扣案之販賣第三級毒品所│
│    │        │7 月17日│長勳之前│            │得新臺幣壹仟元沒收，如│
│    │        │止      │住處    │            │全部或一部不能沒收時，│
│    │        │        │        │            │以其財產抵償之；扣案門│
│    │        │        │        │            │號0000000000行動電話 1│
│    │        │        │        │            │具（含SIM卡）沒收。   │
│    │        │        ├────┼──────┼───────────┤
│    │        │        │彰化縣彰│戊○○販賣愷│戊○○販賣第三級毒品，│
│    │        │        │化市辭修│他命，2 次，│處有期徒刑貳年陸月，未│
│    │        │        │路277號 │各1,000元   │扣案之販賣第三級毒品所│
│    │        │        │        │            │得新臺幣壹仟元沒收，如│
│    │        │        │        │            │全部或一部不能沒收時，│
│    │        │        │        │            │以其財產抵償之；扣案門│
│    │        │        │        │            │號0000000000行動電話 1│
│    │        │        │        │            │具（含SIM卡）沒收。   │
│    │        │        │        │            ├───────────┤
│    │        │        │        │            │戊○○販賣第三級毒品，│
│    │        │        │        │            │處有期徒刑貳年陸月，未│
│    │        │        │        │            │扣案之販賣第三級毒品所│
│    │        │        │        │            │得新臺幣壹仟元沒收，如│
│    │        │        │        │            │全部或一部不能沒收時，│
│    │        │        │        │            │以其財產抵償之；扣案門│
│    │        │        │        │            │號0000000000行動電話 1│
│    │        │        │        │            │具（含SIM卡）沒收。   │
│    │        │        │        ├──────┼───────────┤
│    │        │        │        │戊○○販賣愷│戊○○販賣第三級毒品，│
│    │        │        │        │他命，1次，1│處有期徒刑貳年柒月，未│
│    │        │        │        │,500元      │扣案之販賣第三級毒品所│
│    │        │        │        │            │得新臺幣壹仟伍佰元沒收│
│    │        │        │        │            │，如全部或一部不能沒收│
│    │        │        │        │            │時，以其財產抵償之；扣│
│    │        │        │        │            │案門號0000000000行動電│
│    │        │        │        │            │話1具（含SIM卡）沒收。│
├──┼────┼────┼────┼──────┼───────────┤
│ ５ │寅○○  │97年5月9│彰化縣彰│戊○○販賣愷│戊○○販賣第三級毒品，│
│    │        │日凌晨 2│化市建和│他命，1次，6│累犯，處有期徒刑貳年柒│
│    │        │時36分許│街34巷10│00元        │月，未扣案之販賣第三級│
│    │        │        │號 4樓蔡│            │毒品所得新臺幣陸佰元沒│
│    │        │        │長勳租屋│            │收，如全部或一部不能沒│
│    │        │        │處旁之7-│            │收時，以其財產抵償之；│
│    │        │        │11便利商│            │扣案門號0000000000行動│
│    │        │        │店      │            │電話1具（含SIM卡）沒收│
│    │        │        │        │            │。                    │
│    │        ├────┼────┼──────┼───────────┤
│    │        │97年7月5│彰化縣彰│戊○○販賣愷│戊○○販賣第三級毒品，│
│    │        │日凌晨 3│化市建和│他命，1次，8│累犯，處有期徒刑貳年柒│
│    │        │時許    │街34巷10│00元        │月，未扣案之販賣第三級│
│    │        │        │號 4樓蔡│            │毒品所得新臺幣捌佰元沒│
│    │        │        │長勳租屋│            │收，如全部或一部不能沒│
│    │        │        │處      │            │收時，以其財產抵償之；│
│    │        │        │        │            │扣案門號0000000000行動│
│    │        │        │        │            │電話1具（含SIM卡）沒收│
│    │        │        │        │            │。                    │
├──┼────┼────┼────┼──────┼───────────┤
│ ６ │庚○○  │97年 1月│彰化縣彰│戊○○販賣愷│戊○○販賣第三級毒品，│
│    │        │間某日  │化市建和│他命，1次，6│累犯，處有期徒刑貳年柒│
│    │        │        │街34巷10│00元        │月，未扣案之販賣第三級│
│    │        │        │號 4樓蔡│            │毒品所得新臺幣陸佰元沒│
│    │        │        │長勳租屋│            │收，如全部或一部不能沒│
│    │        │        │處旁之7-│            │收時，以其財產抵償之；│
│    │        │        │11便利商│            │扣案門號0000000000行動│
│    │        │        │店      │            │電話1具（含SIM卡）沒收│
│    │        │        │        │            │。                    │
├──┼────┼────┼────┼──────┼───────────┤
│ ７ │乙○○  │97年3月 │彰化縣彰│戊○○販賣愷│戊○○販賣第三級毒品，│
│    │        │間某日  │化市建和│他命，1次，1│累犯，處有期徒刑貳年柒│
│    │        │        │街34巷10│,000元      │月，未扣案之販賣第三級│
│    │        │        │號 4樓蔡│            │毒品所得新臺幣壹仟元沒│
│    │        │        │長勳租屋│            │收，如全部或一部不能沒│
│    │        │        │處旁之7-│            │收時，以其財產抵償之；│
│    │        │        │11便利商│            │扣案門號0000000000行動│
│    │        │        │店      │            │電話1具（含SIM卡）沒收│
│    │        │        │        │            │。                    │
├──┼────┼────┼────┼──────┼───────────┤
│ ８ │李晉豪  │97年 5月│彰化縣彰│戊○○販賣愷│戊○○販賣第三級毒品，│
│    │        │間某日  │化市辭修│他命，1次，5│累犯，處有期徒刑貳年柒│
│    │        │        │路277號 │00元        │月，未扣案之販賣第三級│
│    │        │        │        │            │毒品所得新臺幣伍佰元沒│
│    │        │        │        │            │收，如全部或一部不能沒│
│    │        │        │        │            │收時，以其財產抵償之；│
│    │        │        │        │            │扣案門號0000000000行動│
│    │        │        │        │            │電話1具（含SIM卡）沒收│
│    │        │        │        │            │。                    │
│    │        ├────┼────┼──────┼───────────┤
│    │        │97年 5月│彰化縣彰│戊○○販賣愷│戊○○販賣第三級毒品，│
│    │        │間17日  │化市建和│他命，1次，5│累犯，處有期徒刑貳年柒│
│    │        │        │街34巷10│00元        │月，未扣案之販賣第三級│
│    │        │        │號 4樓蔡│            │毒品所得新臺幣伍佰元沒│
│    │        │        │長勳租屋│            │收，如全部或一部不能沒│
│    │        │        │處旁之7-│            │收時，以其財產抵償之；│
│    │        │        │11便利商│            │扣案門號0000000000行動│
│    │        │        │店前    │            │電話1具（含SIM卡）沒收│
│    │        │        │        │            │。                    │
├──┼────┼────┼────┼──────┼───────────┤
│ ９ │許錦旺  │自97年 4│彰化縣彰│戊○○販賣愷│戊○○販賣第三級毒品，│
│    │        │月間某日│化市建和│他命，2 次，│累犯，處有期徒刑貳年捌│
│    │        │起至97年│街34巷10│各2,000元   │月，未扣案之販賣第三級│
│    │        │7 月間某│號 4樓蔡│            │毒品所得新臺幣貳仟元沒│
│    │        │日止    │長勳租屋│            │收，如全部或一部不能沒│
│    │        │        │處      │            │收時，以其財產抵償之；│
│    │        │        │        │            │扣案門號0000000000行動│
│    │        │        │        │            │電話1具（含SIM卡）沒收│
│    │        │        │        │            │。                    │
│    │        │        │        │            ├───────────┤
│    │        │        │        │            │戊○○販賣第三級毒品，│
│    │        │        │        │            │累犯，處有期徒刑貳年捌│
│    │        │        │        │            │月，未扣案之販賣第三級│
│    │        │        │        │            │毒品所得新臺幣貳仟元沒│
│    │        │        │        │            │收，如全部或一部不能沒│
│    │        │        │        │            │收時，以其財產抵償之；│
│    │        │        │        │            │扣案門號0000000000行動│
│    │        │        │        │            │電話1具（含SIM卡）沒收│
│    │        │        │        │            │。                    │
│    │        │        │        ├──────┼───────────┤
│    │        │        │        │戊○○販賣愷│戊○○販賣第三級毒品，│
│    │        │        │        │他命，8 次，│累犯，處有期徒刑貳年柒│
│    │        │        │        │各1,000元   │月，未扣案之販賣第三級│
│    │        │        │        │            │毒品所得新臺幣壹仟元沒│
│    │        │        │        │            │收，如全部或一部不能沒│
│    │        │        │        │            │收時，以其財產抵償之；│
│    │        │        │        │            │扣案門號0000000000行動│
│    │        │        │        │            │電話1具（含SIM卡）沒收│
│    │        │        │        │            │。                    │
│    │        │        │        │            ├───────────┤
│    │        │        │        │            │戊○○販賣第三級毒品，│
│    │        │        │        │            │累犯，處有期徒刑貳年柒│
│    │        │        │        │            │月，未扣案之販賣第三級│
│    │        │        │        │            │毒品所得新臺幣壹仟元沒│
│    │        │        │        │            │收，如全部或一部不能沒│
│    │        │        │        │            │收時，以其財產抵償之；│
│    │        │        │        │            │扣案門號0000000000行動│
│    │        │        │        │            │電話1具（含SIM卡）沒收│
│    │        │        │        │            │。                    │
│    │        │        │        │            ├───────────┤
│    │        │        │        │            │戊○○販賣第三級毒品，│
│    │        │        │        │            │累犯，處有期徒刑貳年柒│
│    │        │        │        │            │月，未扣案之販賣第三級│
│    │        │        │        │            │毒品所得新臺幣壹仟元沒│
│    │        │        │        │            │收，如全部或一部不能沒│
│    │        │        │        │            │收時，以其財產抵償之；│
│    │        │        │        │            │扣案門號0000000000行動│
│    │        │        │        │            │電話1具（含SIM卡）沒收│
│    │        │        │        │            │。                    │
│    │        │        │        │            ├───────────┤
│    │        │        │        │            │戊○○販賣第三級毒品，│
│    │        │        │        │            │累犯，處有期徒刑貳年柒│
│    │        │        │        │            │月，未扣案之販賣第三級│
│    │        │        │        │            │毒品所得新臺幣壹仟元沒│
│    │        │        │        │            │收，如全部或一部不能沒│
│    │        │        │        │            │收時，以其財產抵償之；│
│    │        │        │        │            │扣案門號0000000000行動│
│    │        │        │        │            │電話1具（含SIM卡）沒收│
│    │        │        │        │            │。                    │
│    │        │        │        │            ├───────────┤
│    │        │        │        │            │戊○○販賣第三級毒品，│
│    │        │        │        │            │累犯，處有期徒刑貳年柒│
│    │        │        │        │            │月，未扣案之販賣第三級│
│    │        │        │        │            │毒品所得新臺幣壹仟元沒│
│    │        │        │        │            │收，如全部或一部不能沒│
│    │        │        │        │            │收時，以其財產抵償之；│
│    │        │        │        │            │扣案門號0000000000行動│
│    │        │        │        │            │電話1具（含SIM卡）沒收│
│    │        │        │        │            │。                    │
│    │        │        │        │            ├───────────┤
│    │        │        │        │            │戊○○販賣第三級毒品，│
│    │        │        │        │            │累犯，處有期徒刑貳年柒│
│    │        │        │        │            │月，未扣案之販賣第三級│
│    │        │        │        │            │毒品所得新臺幣壹仟元沒│
│    │        │        │        │            │收，如全部或一部不能沒│
│    │        │        │        │            │收時，以其財產抵償之；│
│    │        │        │        │            │扣案門號0000000000行動│
│    │        │        │        │            │電話1具（含SIM卡）沒收│
│    │        │        │        │            │。                    │
│    │        │        │        │            ├───────────┤
│    │        │        │        │            │戊○○販賣第三級毒品，│
│    │        │        │        │            │累犯，處有期徒刑貳年柒│
│    │        │        │        │            │月，未扣案之販賣第三級│
│    │        │        │        │            │毒品所得新臺幣壹仟元沒│
│    │        │        │        │            │收，如全部或一部不能沒│
│    │        │        │        │            │收時，以其財產抵償之；│
│    │        │        │        │            │扣案門號0000000000行動│
│    │        │        │        │            │電話1具（含SIM卡）沒收│
│    │        │        │        │            │。                    │
│    │        │        │        │            ├───────────┤
│    │        │        │        │            │戊○○販賣第三級毒品，│
│    │        │        │        │            │累犯，處有期徒刑貳年柒│
│    │        │        │        │            │月，未扣案之販賣第三級│
│    │        │        │        │            │毒品所得新臺幣壹仟元沒│
│    │        │        │        │            │收，如全部或一部不能沒│
│    │        │        │        │            │收時，以其財產抵償之；│
│    │        │        │        │            │扣案門號0000000000行動│
│    │        │        │        │            │電話1具（含SIM卡）沒收│
│    │        │        │        │            │。                    │
├──┼────┼────┼────┼──────┼───────────┤
│ １０ │丑○○  │(1)自97年│彰化縣彰│戊○○販賣愷│戊○○販賣第三級毒品，│
│    │        │  5 月間│化市建和│他命，3 次，│累犯，處有期徒刑貳年捌│
│    │        │  某日起│街34巷10│各 2,500元（│月，扣案門號0000000000│
│    │        │  至同年│號 4樓蔡│因均尚未付款│行動電話1具（含SIM卡）│
│    │        │  6 月間│長勳租屋│，故未有所得│沒收。                │
│    │        │  某日止│處      │）          ├───────────┤
│    │        │  （不包│        │            │戊○○販賣第三級毒品，│
│    │        │  括97年│        │            │累犯，處有期徒刑貳年捌│
│    │        │  6 月20│        │            │月，扣案門號0000000000│
│    │        │  日該次│        │            │行動電話1具（含SIM卡）│
│    │        │  即下列│        │            │沒收。                │
│    │        │  (2)部分│        │            ├───────────┤
│    │        │  ）    │        │            │戊○○販賣第三級毒品，│
│    │        │        │        │            │累犯，處有期徒刑貳年捌│
│    │        │        │        │            │月，扣案門號0000000000│
│    │        │        │        │            │行動電話1具（含SIM卡）│
│    │        │        │        │            │沒收。                │
│    │        ├────┼────┼──────┼───────────┤
│    │        │(2)97年 6│彰化縣彰│戊○○與李佳│戊○○共同販賣第三級毒│
│    │        │  月20日│化市建和│璉、李依霖共│品，累犯，處有期徒刑貳│
│    │        │  凌晨 3│街34巷10│同販賣愷他命│年捌月，扣案門號092575│
│    │        │  時34分│號 4樓蔡│，1次，2,500│5271行動電話1具（含SIM│
│    │        │  許    │長勳租屋│元（因尚未付│卡）沒收。            │
│    │        │        │處      │款，故未有所│                      │
│    │        │        │        │得）        │                      │
└──┴────┴────┴────┴──────┴───────────┘
┌────────────────────────────────────┐
│附表三：己○○販賣第三級毒品部分                                        │
├──┬────┬────┬────┬──────┬───────────┤
│    │        │        │        │販賣毒品之種│                      │
│編號│販賣對象│販賣時間│交易地點│類、次數及價│罪                  刑│
│    │        │        │        │格（新臺幣）│                      │
├──┼────┼────┼────┼──────┼───────────┤
│ １ │癸○○  │97年 5月│彰化縣彰│己○○販賣愷│己○○販賣第三級毒品，│
│    │        │13日上午│化市依蝶│他命，1次，2│處有期徒刑貳年柒月，未│
│    │        │某時    │汽車旅館│,500元      │扣案之販賣第三級毒品所│
│    │        │        │        │            │得新臺幣貳仟伍佰元沒收│
│    │        │        │        │            │，如全部或一部不能沒收│
│    │        │        │        │            │時，以其財產抵償之；未│
│    │        │        │        │            │扣案門號0000000000行動│
│    │        │        │        │            │電話1具（含SIM卡）沒收│
│    │        │        │        │            │，如全部或一部不能沒收│
│    │        │        │        │            │時，追徵其價額或以其財│
│    │        │        │        │            │產抵償之。            │
│    │        ├────┼────┼──────┼───────────┤
│    │        │97年5 月│彰化縣彰│己○○販賣愷│己○○販賣第三級毒品，│
│    │        │14日上午│化市依蝶│他命，1次，4│處有期徒刑貳年捌月，未│
│    │        │8時7分許│汽車旅館│,500元      │扣案之販賣第三級毒品所│
│    │        │        │        │            │得新臺幣肆仟伍佰元沒收│
│    │        │        │        │            │，如全部或一部不能沒收│
│    │        │        │        │            │時，以其財產抵償之；未│
│    │        │        │        │            │扣案門號0000000000行動│
│    │        │        │        │            │電話1具（含SIM卡）沒收│
│    │        │        │        │            │，如全部或一部不能沒收│
│    │        │        │        │            │時，追徵其價額或以其財│
│    │        │        │        │            │產抵償之。            │
├──┼────┼────┼────┼──────┼───────────┤
│ ２ │寅○○  │95年4月 │彰化縣彰│己○○販賣愷│己○○販賣第三級毒品，│
│    │        │間某日  │化市大埔│他命，1次，5│處有期徒刑貳年陸月，未│
│    │        │        │路626巷1│00元        │扣案之販賣第三級毒品所│
│    │        │        │號己○○│            │得新臺幣伍佰元沒收，如│
│    │        │        │住處    │            │全部或一部不能沒收時，│
│    │        │        │        │            │以其財產抵償之；未扣案│
│    │        │        │        │            │門號0000000000行動電話│
│    │        │        │        │            │1具（含SIM卡）沒收，如│
│    │        │        │        │            │全部或一部不能沒收時，│
│    │        │        │        │            │追徵其價額或以其財產抵│
│    │        │        │        │            │償之。                │
├──┼────┼────┼────┼──────┼───────────┤
│ ３ │乙○○  │97年4月2│彰化縣彰│己○○販賣愷│己○○販賣第三級毒品，│
│    │        │5日下午5│化市民族│他命，1次，5│處有期徒刑貳年陸月，未│
│    │        │時16分許│路與四維│00元        │扣案之販賣第三級毒品所│
│    │        │        │路口小紅│            │得新臺幣伍佰元沒收，如│
│    │        │        │豬火鍋店│            │全部或一部不能沒收時，│
│    │        │        │對面之停│            │以其財產抵償之；未扣案│
│    │        │        │車場    │            │門號0000000000行動電話│
│    │        │        │        │            │1具（含SIM卡）沒收，如│
│    │        │        │        │            │全部或一部不能沒收時，│
│    │        │        │        │            │追徵其價額或以其財產抵│
│    │        │        │        │            │償之。                │
│    │        ├────┼────┼──────┼───────────┤
│    │        │97年4月2│彰化縣彰│己○○販賣愷│己○○販賣第三級毒品，│
│    │        │日下午3 │化市成功│他命，1次，1│處有期徒刑貳年陸月，未│
│    │        │16分許  │路92號之│,000元      │扣案之販賣第三級毒品所│
│    │        │        │1 阿益蒸│            │得新臺幣壹仟元沒收，如│
│    │        │        │餃店旁  │            │全部或一部不能沒收時，│
│    │        │        │        │            │以其財產抵償之；未扣案│
│    │        │        │        │            │門號0000000000行動電話│
│    │        │        │        │            │1具（含SIM卡）沒收，如│
│    │        │        │        │            │全部或一部不能沒收時，│
│    │        │        │        │            │追徵其價額或以其財產抵│
│    │        │        │        │            │償之。                │
├──┼────┼────┼────┼──────┼───────────┤
│ ４ │李晉豪  │自97年 3│彰化縣彰│己○○販賣愷│己○○販賣第三級毒品，│
│    │        │月間某日│化市辭修│他命，3 次，│處有期徒刑貳年陸月，未│
│    │        │起至97年│路 277號│各500元     │扣案之販賣第三級毒品所│
│    │        │5月3日凌│己○○住│            │得新臺幣伍佰元沒收，如│
│    │        │晨 2時16│處      │            │全部或一部不能沒收時，│
│    │        │分許止  │        │            │以其財產抵償之；未扣案│
│    │        │        │        │            │門號0000000000行動電話│
│    │        │        │        │            │1具（含SIM卡）沒收，如│
│    │        │        │        │            │全部或一部不能沒收時，│
│    │        │        │        │            │追徵其價額或以其財產抵│
│    │        │        │        │            │償之。                │
│    │        │        │        │            ├───────────┤
│    │        │        │        │            │己○○販賣第三級毒品，│
│    │        │        │        │            │處有期徒刑貳年陸月，未│
│    │        │        │        │            │扣案之販賣第三級毒品所│
│    │        │        │        │            │得新臺幣伍佰元沒收，如│
│    │        │        │        │            │全部或一部不能沒收時，│
│    │        │        │        │            │以其財產抵償之；未扣案│
│    │        │        │        │            │門號0000000000行動電話│
│    │        │        │        │            │1具（含SIM卡）沒收，如│
│    │        │        │        │            │全部或一部不能沒收時，│
│    │        │        │        │            │追徵其價額或以其財產抵│
│    │        │        │        │            │償之。                │
│    │        │        │        │            ├───────────┤
│    │        │        │        │            │己○○販賣第三級毒品，│
│    │        │        │        │            │處有期徒刑貳年陸月，未│
│    │        │        │        │            │扣案之販賣第三級毒品所│
│    │        │        │        │            │得新臺幣伍佰元沒收，如│
│    │        │        │        │            │全部或一部不能沒收時，│
│    │        │        │        │            │以其財產抵償之；未扣案│
│    │        │        │        │            │門號0000000000行動電話│
│    │        │        │        │            │1具（含SIM卡）沒收，如│
│    │        │        │        │            │全部或一部不能沒收時，│
│    │        │        │        │            │追徵其價額或以其財產抵│
│    │        │        │        │            │償之。                │
└──┴────┴────┴────┴──────┴───────────┘
┌────────────────────────────────────┐
│附表三：丁○○販賣第三級毒品部分                                        │
├──┬────┬────┬────┬──────┬───────────┤
│    │        │        │        │販賣毒品之種│                      │
│編號│販賣對象│販賣時間│交易地點│類、次數及價│罪                  刑│
│    │        │        │        │格（新臺幣）│                      │
├──┼────┼────┼────┼──────┼───────────┤
│ １ │壬○○  │95年年底│彰化縣彰│丁○○販賣愷│丁○○販賣第三級毒品，│
│    │        │        │化市大埔│他命，1次，1│處有期徒刑伍年壹月，未│
│    │        │        │路626巷1│,000元      │扣案之販賣第三級毒品所│
│    │        │        │號丁○○│            │得新臺幣壹仟元沒收，如│
│    │        │        │住處    │            │全部或一部不能沒收時，│
│    │        │        │        │            │以其財產抵償之；門號09│
│    │        │        │        │            │00000000行動電話 1具（│
│    │        │        │        │            │含 SIM卡）沒收，該行動│
│    │        │        │        │            │電話機具如全部或一部不│
│    │        │        │        │            │能沒收時，追徵其價額或│
│    │        │        │        │            │以其財產抵償之。      │
│    │        │        │        ├──────┼───────────┤
│    │        │        │        │丁○○販賣愷│丁○○販賣第三級毒品，│
│    │        │        │        │他命，1次，1│處有期徒刑伍年貳月，未│
│    │        │        │        │,500元      │扣案之販賣第三級毒品所│
│    │        │        │        │            │得新臺幣壹仟伍佰元沒收│
│    │        │        │        │            │，如全部或一部不能沒收│
│    │        │        │        │            │時，以其財產抵償之；門│
│    │        │        │        │            │號0000000000行動電話 1│
│    │        │        │        │            │具（含 SIM卡）沒收，該│
│    │        │        │        │            │行動電話機具如全部或一│
│    │        │        │        │            │部不能沒收時，追徵其價│
│    │        │        │        │            │額或以其財產抵償之。  │
│    │        ├────┼────┼──────┼───────────┤
│    │        │96年間某│彰化縣彰│丁○○販賣愷│丁○○販賣第三級毒品，│
│    │        │日起至96│化市辭修│他命，2 次，│處有期徒刑伍年壹月，未│
│    │        │年 4月13│路 277號│各1,000元   │扣案之販賣第三級毒品所│
│    │        │日丁○○│丁○○住│            │得新臺幣壹仟元沒收，如│
│    │        │另案羈押│處      │            │全部或一部不能沒收時，│
│    │        │前      │        │            │以其財產抵償之；門號09│
│    │        │        │        │            │00000000行動電話 1具（│
│    │        │        │        │            │含 SIM卡）沒收，該行動│
│    │        │        │        │            │電話機具如全部或一部不│
│    │        │        │        │            │能沒收時，追徵其價額或│
│    │        │        │        │            │以其財產抵償之。      │
│    │        │        │        │            ├───────────┤
│    │        │        │        │            │丁○○販賣第三級毒品，│
│    │        │        │        │            │處有期徒刑伍年壹月，未│
│    │        │        │        │            │扣案之販賣第三級毒品所│
│    │        │        │        │            │得新臺幣壹仟元沒收，如│
│    │        │        │        │            │全部或一部不能沒收時，│
│    │        │        │        │            │以其財產抵償之；門號09│
│    │        │        │        │            │00000000行動電話 1具（│
│    │        │        │        │            │含 SIM卡）沒收，該行動│
│    │        │        │        │            │電話機具如全部或一部不│
│    │        │        │        │            │能沒收時，追徵其價額或│
│    │        │        │        │            │以其財產抵償之。      │
│    │        │        │        ├──────┼───────────┤
│    │        │        │        │丁○○販賣愷│丁○○販賣第三級毒品，│
│    │        │        │        │他命，1次，1│處有期徒刑伍年貳月，未│
│    │        │        │        │,500元      │扣案之販賣第三級毒品所│
│    │        │        │        │            │得新臺幣壹仟伍佰元沒收│
│    │        │        │        │            │，如全部或一部不能沒收│
│    │        │        │        │            │時，以其財產抵償之；門│
│    │        │        │        │            │號0000000000行動電話 1│
│    │        │        │        │            │具（含 SIM卡）沒收，該│
│    │        │        │        │            │行動電話機具如全部或一│
│    │        │        │        │            │部不能沒收時，追徵其價│
│    │        │        │        │            │額或以其財產抵償之。  │
│    │        ├────┼────┼──────┼───────────┤
│    │        │97年5月9│彰化縣彰│丁○○販賣愷│丁○○販賣第三級毒品，│
│    │        │日凌晨 5│化市辭修│他命，1次，5│處有期徒刑伍年，未扣案│
│    │        │時2分許 │路 277號│00元        │之販賣第三級毒品所得新│
│    │        │        │丁○○住│            │臺幣伍佰元沒收，如全部│
│    │        │        │處      │            │或一部不能沒收時，以其│
│    │        │        │        │            │財產抵償之；門號093917│
│    │        │        │        │            │7030行動電話1具（含SIM│
│    │        │        │        │            │卡）沒收，該行動電話機│
│    │        │        │        │            │具如全部或一部不能沒收│
│    │        │        │        │            │時，追徵其價額或以其財│
│    │        │        │        │            │產抵償之。            │
├──┼────┼────┼────┼──────┼───────────┤
│ ２ │卯○○  │97年5月1│彰化縣彰│丁○○販賣愷│丁○○販賣第三級毒品，│
│    │        │日下午 7│化市彰化│他命，1次，1│處有期徒刑伍年壹月，未│
│    │        │時10分許│交流道旁│,000元      │扣案之販賣第三級毒品所│
│    │        │起至97年│之西門加│            │得新臺幣壹仟元沒收，如│
│    │        │6 月間某│油站    │            │全部或一部不能沒收時，│
│    │        │日止    │        │            │以其財產抵償之；門號09│
│    │        │        │        │            │00000000行動電話 1具（│
│    │        │        │        │            │含 SIM卡）沒收，該行動│
│    │        │        │        │            │電話機具如全部或一部不│
│    │        │        │        │            │能沒收時，追徵其價額或│
│    │        │        │        │            │以其財產抵償之。      │
│    │        │        ├────┼──────┼───────────┤
│    │        │        │彰化縣彰│丁○○販賣愷│丁○○販賣第三級毒品，│
│    │        │        │化市辭修│他命，10次，│處有期徒刑伍年，未扣案│
│    │        │        │路 277號│每次500元   │之販賣第三級毒品所得新│
│    │        │        │丁○○住│            │臺幣伍佰元沒收，如全部│
│    │        │        │處樓下  │            │或一部不能沒收時，以其│
│    │        │        │        │            │財產抵償之；門號093917│
│    │        │        │        │            │7030行動電話1具（含SIM│
│    │        │        │        │            │卡）沒收，該行動電話機│
│    │        │        │        │            │具如全部或一部不能沒收│
│    │        │        │        │            │時，追徵其價額或以其財│
│    │        │        │        │            │產抵償之。            │
│    │        │        │        │            ├───────────┤
│    │        │        │        │            │丁○○販賣第三級毒品，│
│    │        │        │        │            │處有期徒刑伍年，未扣案│
│    │        │        │        │            │之販賣第三級毒品所得新│
│    │        │        │        │            │臺幣伍佰元沒收，如全部│
│    │        │        │        │            │或一部不能沒收時，以其│
│    │        │        │        │            │財產抵償之；門號093917│
│    │        │        │        │            │7030行動電話1具（含SIM│
│    │        │        │        │            │卡）沒收，該行動電話機│
│    │        │        │        │            │具如全部或一部不能沒收│
│    │        │        │        │            │時，追徵其價額或以其財│
│    │        │        │        │            │產抵償之。            │
│    │        │        │        │            ├───────────┤
│    │        │        │        │            │丁○○販賣第三級毒品，│
│    │        │        │        │            │處有期徒刑伍年，未扣案│
│    │        │        │        │            │之販賣第三級毒品所得新│
│    │        │        │        │            │臺幣伍佰元沒收，如全部│
│    │        │        │        │            │或一部不能沒收時，以其│
│    │        │        │        │            │財產抵償之；門號093917│
│    │        │        │        │            │7030行動電話1具（含SIM│
│    │        │        │        │            │卡）沒收，該行動電話機│
│    │        │        │        │            │具如全部或一部不能沒收│
│    │        │        │        │            │時，追徵其價額或以其財│
│    │        │        │        │            │產抵償之。            │
│    │        │        │        │            ├───────────┤
│    │        │        │        │            │丁○○販賣第三級毒品，│
│    │        │        │        │            │處有期徒刑伍年，未扣案│
│    │        │        │        │            │之販賣第三級毒品所得新│
│    │        │        │        │            │臺幣伍佰元沒收，如全部│
│    │        │        │        │            │或一部不能沒收時，以其│
│    │        │        │        │            │財產抵償之；門號093917│
│    │        │        │        │            │7030行動電話1具（含SIM│
│    │        │        │        │            │卡）沒收，該行動電話機│
│    │        │        │        │            │具如全部或一部不能沒收│
│    │        │        │        │            │時，追徵其價額或以其財│
│    │        │        │        │            │產抵償之。            │
│    │        │        │        │            ├───────────┤
│    │        │        │        │            │丁○○販賣第三級毒品，│
│    │        │        │        │            │處有期徒刑伍年，未扣案│
│    │        │        │        │            │之販賣第三級毒品所得新│
│    │        │        │        │            │臺幣伍佰元沒收，如全部│
│    │        │        │        │            │或一部不能沒收時，以其│
│    │        │        │        │            │財產抵償之；門號093917│
│    │        │        │        │            │7030行動電話1具（含SIM│
│    │        │        │        │            │卡）沒收，該行動電話機│
│    │        │        │        │            │具如全部或一部不能沒收│
│    │        │        │        │            │時，追徵其價額或以其財│
│    │        │        │        │            │產抵償之。            │
│    │        │        │        │            ├───────────┤
│    │        │        │        │            │丁○○販賣第三級毒品，│
│    │        │        │        │            │處有期徒刑伍年，未扣案│
│    │        │        │        │            │之販賣第三級毒品所得新│
│    │        │        │        │            │臺幣伍佰元沒收，如全部│
│    │        │        │        │            │或一部不能沒收時，以其│
│    │        │        │        │            │財產抵償之；門號093917│
│    │        │        │        │            │7030行動電話1具（含SIM│
│    │        │        │        │            │卡）沒收，該行動電話機│
│    │        │        │        │            │具如全部或一部不能沒收│
│    │        │        │        │            │時，追徵其價額或以其財│
│    │        │        │        │            │產抵償之。            │
│    │        │        │        │            ├───────────┤
│    │        │        │        │            │丁○○販賣第三級毒品，│
│    │        │        │        │            │處有期徒刑伍年，未扣案│
│    │        │        │        │            │之販賣第三級毒品所得新│
│    │        │        │        │            │臺幣伍佰元沒收，如全部│
│    │        │        │        │            │或一部不能沒收時，以其│
│    │        │        │        │            │財產抵償之；門號093917│
│    │        │        │        │            │7030行動電話1具（含SIM│
│    │        │        │        │            │卡）沒收，該行動電話機│
│    │        │        │        │            │具如全部或一部不能沒收│
│    │        │        │        │            │時，追徵其價額或以其財│
│    │        │        │        │            │產抵償之。            │
│    │        │        │        │            ├───────────┤
│    │        │        │        │            │丁○○販賣第三級毒品，│
│    │        │        │        │            │處有期徒刑伍年，未扣案│
│    │        │        │        │            │之販賣第三級毒品所得新│
│    │        │        │        │            │臺幣伍佰元沒收，如全部│
│    │        │        │        │            │或一部不能沒收時，以其│
│    │        │        │        │            │財產抵償之；門號093917│
│    │        │        │        │            │7030行動電話1具（含SIM│
│    │        │        │        │            │卡）沒收，該行動電話機│
│    │        │        │        │            │具如全部或一部不能沒收│
│    │        │        │        │            │時，追徵其價額或以其財│
│    │        │        │        │            │產抵償之。            │
│    │        │        │        │            ├───────────┤
│    │        │        │        │            │丁○○販賣第三級毒品，│
│    │        │        │        │            │處有期徒刑伍年，未扣案│
│    │        │        │        │            │之販賣第三級毒品所得新│
│    │        │        │        │            │臺幣伍佰元沒收，如全部│
│    │        │        │        │            │或一部不能沒收時，以其│
│    │        │        │        │            │財產抵償之；門號093917│
│    │        │        │        │            │7030行動電話1具（含SIM│
│    │        │        │        │            │卡）沒收，該行動電話機│
│    │        │        │        │            │具如全部或一部不能沒收│
│    │        │        │        │            │時，追徵其價額或以其財│
│    │        │        │        │            │產抵償之。            │
│    │        │        │        │            ├───────────┤
│    │        │        │        │            │丁○○販賣第三級毒品，│
│    │        │        │        │            │處有期徒刑伍年，未扣案│
│    │        │        │        │            │之販賣第三級毒品所得新│
│    │        │        │        │            │臺幣伍佰元沒收，如全部│
│    │        │        │        │            │或一部不能沒收時，以其│
│    │        │        │        │            │財產抵償之；門號093917│
│    │        │        │        │            │7030行動電話1具（含SIM│
│    │        │        │        │            │卡）沒收，該行動電話機│
│    │        │        │        │            │具如全部或一部不能沒收│
│    │        │        │        │            │時，追徵其價額或以其財│
│    │        │        │        │            │產抵償之。            │
└──┴────┴────┴────┴──────┴───────────┘
┌────────────────────────────────────┐
│附表五：扣押物品                                                        │
├──┬────┬───────┬────────────────────┤
│編號│所 有 人│扣  押  地  點│ 扣          押           物          品│
├──┼────┼───────┼────────────────────┤
│ １ │戊○○  │彰化縣彰化市建│SONY ERICSSON廠牌行動電話1具（含門號0925│
│    │        │和街34巷10號 4│755271號SIM卡1枚）                      │
│    │        │樓            │                                        │
├──┼────┼───────┼────────────────────┤
│ ２ │戊○○  │同上          │SAMSUNG廠牌行動電話1具（含門號0000000000│
│    │        │              │號SIM卡1枚）、SONY ERICSSON廠牌行動電話1│
│    │        │              │具（含門號0000000000號SIM卡1枚）、放置愷│
│    │        │              │他命之鐵盤1個、便利商店 icash卡1張、愷他│
│    │        │              │命2包（毛重2.3公克）                    │
├──┼────┼───────┼────────────────────┤
│ ３ │己○○  │彰化縣彰化市辭│NOKIA牌行動電話1具（含門號0000000000號SI│
│    │        │修路277號     │M卡1枚）                                │
├──┼────┼───────┼────────────────────┤
│ ４ │丁○○  │彰化縣彰化市辭│門號0000000000之SIM卡1枚                │
│    │        │修路277號     │                                        │
└──┴────┴───────┴────────────────────┘


司法院資訊處製作；財團法人民間司法改革基金會備份。
